【裁判字號】    98,消債更,87
【裁判日期】    980819
【裁判案由】    更生事件
【裁判全文】
臺灣新竹地方法院民事裁定            98年度消債更字第87號
聲  請  人  甲○○
                        4樓
上列當事人聲請消費者債務清理事件，本院裁定如下：
    主  文
聲請人應於本裁定送達後十五日內，補正如附件所載之事項，如
逾期未補正，則駁回本件之聲請。
    理  由
一、按聲請更生或清算不合程式或不備其他要件者，法院應以裁
    定駁回之，但其情形可以補正者，法院應定期間先命補正，
    消費者債務清理條例第8條定有明文。又按聲請更生或清算
    ，徵收聲請費新台幣一千元，郵務送達費及法院人員之差旅
    費不另徵收。但所需費用超過應徵收之聲請費者，其超過部
    份，依實支數計算徵收之。前項所需費用及進行更生或清算
    程序之必要費用，法院得酌定相當金額，定期命聲請人預納
    之，逾期未預納者，除別有規定外，法院得駁回更生或清算
    之聲請，此觀同法第6條之規定亦明。
二、查本件聲請人具狀聲請更生，漏未提出附件所示資料到院，
    爰定期命補正，如逾期未補正，則駁回其聲請。至於聲請人
    雖主張其無力繳納程序費用，請求給予免繳，惟查，依消費
    者債務清理條例第七條第一項之規定，僅於聲請清算時，始
    得聲請法院裁定准予暫免繳納程序費用，則依其反面解釋，
    於本件聲請人聲請更生時，即無該條款之適用，是聲請人聲
    請本院准予免繳程序費用，於法無據，附此敘明。
中    華    民    國    98    年    8     月    19    日
                  民事第二庭法      官  鄭政宗
上為正本係照原本作成。
本件不得抗告。
中    華    民    國    98    年    8     月    19    日
                            書  記  官  曾柏方
附件：
一、補繳程序費用新台幣壹仟元，並按聲請人所提出之債權人、
    債務人清冊上，所記載之債務人及債權人之總人數，以每人
    十份，每份拾肆元（即每一債權人或債務人以新台幣三百
    四十元計算之郵資）計算之郵務送達費用。
二、提出最近三個月內之全戶戶籍謄本（記事欄勿省略）。
三、提出財產狀況說明書，具體表列收入及必要支出之數額、原
    因、種類，說明如何求得該數字，並應提出證明文件：如聲
    請前1年薪資（含本俸、佣金、獎金、津貼、年金、保險給
    付、租金收入、政府補助金、離婚贍養費或其他收入款項在
    內之所有收入款項）；必要支出則為聲請前1年之膳食、水
    電費、交通（聲請前1年每月油資支出之證明）、稅賦全民
    健保、勞保、團保或其他支出在內之所有必要支出數額。
四、提出96、97年度綜合所得稅各類所得資料清單、最近二年內
    薪資帳戶存摺資料明細影本、財產總歸戶財產查詢清單、國
    稅局核發歷次贈與資料。
五、提出債權人及債務人清冊（應表明至少下列事項，並提出證
    明文件：所有債權人、債務人之姓名及地址，各債權債務之
    數額、原因及種類）。
六、提出最新財團法人金融聯合徵信中心當事人綜合信用報告－
    債務清理條例前置協商專用債權人清冊。
七、提出與全體金融機構債權人達成協商之協議書及還款計畫書
    ，並釋明何時起毀諾（即何時起未依協商清償）？毀諾原因
    ？
八、協商時迄今之收入、支出有無重大變化？並提出相關證明文
    件。
九、提出是否有應扶養之親屬，如有，應提出其全戶戶籍謄本（
    記事欄勿省略）；若應扶養親屬有父母在內，應提出依法應
    共同分擔扶養義務之人數、分擔比例及家族系統表，並提出
    受扶養親屬96、97年綜合所得稅各類所得資料清單、全國財
    產總歸戶財產查詢清單、最近二年內歷次贈與資料，說明是
    否有薪資收入或其他補助？
十、陳報有無繫屬中之民事訴訟或強制執行案件？並提出相關證
    明。
十一、釋明積欠債務之原因。


司法院資訊處製作；財團法人民間司法改革基金會備份。
